臺灣士林地方法院刑事判決　　　　　　 96年度交易字第470號
公　訴　人　臺灣士林地方法院檢察署檢察官
被　　　告　甲○○
上列被告因公共危險案件，經檢察官提起公訴（96年度偵字第52
26號），因所犯最重本刑為三年以下有期徒刑之罪，本院判決如
下：
    主  文
甲○○服用酒類，不能安全駕駛動力交通工具而駕駛，累犯，處
有期徒刑拾月，減為有期徒刑伍月，如易科罰金以新臺幣壹仟元
折算壹日。
    事  實
一、甲○○（起訴書誤載為黃玉祥）曾於民國91年間因公共危險
    （服用酒類不能安全駕駛而駕駛）及妨害公務案件，經本院
    先後以91年度簡字第627 號及91年度交簡字第1783號判決判
    處有期徒刑三月、三月、二月及四月確定，嗣經本院以91年
    度聲字第977 號裁定定其應執行刑為有期徒刑十一月確定，
    迄於92年12月23日執行完畢，猶不知悔改，其於96年4 月13
    日20時30分許，在臺北市○○區○○路113 巷之碳烤店內，
    飲用酒類後，明知其於飲酒後已不能安全駕車，竟仍騎乘其
    友人陳金鳳所有之車號A2B-930 號重型機車，於行經臺北市
    內湖區○○路113 巷43弄口，為警攔檢而查獲，並於96年4
    月13日21時25分許，經警以呼氣方式檢測其酒精濃度高達為
    每公升0.76毫克。
二、案經臺北市政府警察局內湖分局報請臺灣士林地方法院檢察
    署檢察官偵查起訴。
    理  由
一、本件被告甲○○所犯係最重本刑為三年以下有期徒刑之罪，
    是依刑事訴訟法第284 條之1 規定，應毋庸行合議審判，而
    被告甲○○對於本判決所引用之下列各項證據方法之證據能
    力，於本院審理時均表示無意見，且於法院調查證據時，知
    有刑事訴訟法第159 條第1 項不得為證據之情形，亦未於言
    詞辯論終結前聲明異議，茲審酌該等言詞陳述及書面陳述作
    成時之情況，並無不宜作為證據之情事，依刑事訴訟法第15
    9 條之5 之規定，自得作為證據，合先敘明。
二、前揭犯罪事實，業據被告甲○○於偵審中坦承不諱，並有刑
    法第185 條之3 案件測試觀察紀錄表及臺北市政府警察局舉
    發違反道路交通管理事件通知單在卷可稽；又被告甲○○於
    96 年4月13日21時25分許經警測試飲酒後其吐氣所含酒精成
    份每公升0.76毫克，亦有酒精濃度測試表一紙附卷可稽。按
    當人飲酒後，若以呼氣酒精濃度測試器測得之濃度達到每公
    升0. 5毫克時，其反應較慢，感覺減低，將影響駕駛；達到
    每公升0.75毫克時，思考、個性及行為均會改變；達到每公
    升1. 0毫克時，步態不穩，噁心嘔吐，精神混惑不清晰；達
    到每公升1.5 毫克時，說話不清楚，感覺喪失，視力模糊；
    達到每公升2.0 毫克時，體溫與血糖均降低，肌肉控制差，
    甚且導致癲癇發作；達到每公升3.5 毫克時，則已至神智不
    清，反射減低及呼吸抑制等情事，業經行政院國軍退除役官
    兵輔導委員會臺北榮民總醫院88年8 月5 日（88）北總內字
    第26 868號函闡釋綦詳；而被告甲○○經警測得其呼氣中酒
    精濃度達每公升0.76毫克，參以上開刑法第185 條之3 案件
    測試觀察紀錄表內所載，被告甲○○為警攔檢時對員警指揮
    及交通號誌無反應或遲鈍，駕駛判斷力，顯然欠佳等情狀，
    足見被告甲○○於查獲時顯因服用酒類，而達不能安全駕駛
    動力交通工具之程度，是被告甲○○之上開自白與事實相符
    。本件事證明確，被告甲○○之犯行洵堪認定，應予依法論
    科。
三、核被告甲○○所為，係犯刑法第185 條之3 服用酒類不能安
    全駕駛而駕駛罪。又被告甲○○曾於91年間因公共危險（服
    用酒類不能安全駕駛而駕駛）及妨害公務案件，經本院先後
    以91年度簡字第627 號及91年度交簡字第1783號判決判處有
    期徒刑三月、三月、二月及四月確定，嗣經本院以91年度聲
    字第977 號裁定定其應執行刑為有期徒刑十一月確定，迄於
    92年12月23日執行完畢，此有臺灣高等法院被告全國前案紀
    錄表一份附卷可參，其前曾受有期徒刑之執行完畢，於五年
    以內故意再犯本件最重本刑為有期徒刑以上之罪，為累犯，
    應依刑法第47條第1 項之規定加重其刑。爰審酌被告甲○○
    曾有多次服用酒類不能安全駕駛之前科，此有臺灣高等法院
    被告前案紀錄表在卷可稽，其明知酒後不能安全駕駛卻仍為
    之，嚴重影響大眾安全，然於犯後尚能坦承犯行，及其品行
    、犯罪動機、目的、手段、行為次數、生活狀況、智識程度
    及所生之損害等一切情狀，量處如主文所示之刑。又被告甲
    ○○所為本件之公共危險犯行，其所犯係最重本刑為五年以
    下有期徒刑以下之刑之罪，犯罪時間係在96年4 月24日以前
    ，且宣告刑未逾有期徒刑一年六月，爰依中華民國96年罪犯
    減刑條例第2 條第1 項第3 款及第3 條第1 項第15款之規定
    ，減其刑期二分之一，而諭知如主文所示之減得之刑，並依
    中華民國96年罪犯減刑條例第9 條之規定諭知易科罰金之折
    算標準。
據上論斷，應依刑事訴訟法第284 條之1 、第299 條第1 項前段
，刑法第185 條之3 、第47條第1 項、第41條第1 項，刑法施行
法第1 條之1 ，中華民國96年罪犯減刑條例第2 條第1 項第3 款
、第7 條、第9 條，判決如主文。
本案經檢察官林在培到庭執行職務。
中　　華　　民　　國　　96　　年　　7 　　月　  31  　日
　　　　　　　　　交通法庭法  官  黃雅君
以上正本證明與原本無異。
如不服本判決，應於判決送達後10日內向本院提出上訴狀。
                          書記官  彭莉婷
中　　華　　民　　國　　96　　年　　8 　　月　　3 　　日
附錄本案論罪科刑法條：
中華民國刑法第185條之3
（重大違背義務致交通危險罪）
服用毒品、麻醉藥品、酒類或其他相類之物，不能安全駕駛動力
交通工具而駕駛者，處1 年以下有期徒刑、拘役或3 萬元以下罰
金。
